【裁判字號】    96,上訴,1609
【裁判日期】    970109
【裁判案由】    偽造文書
【裁判全文】
臺灣高等法院臺中分院刑事判決        96年度上訴字第1609號
上  訴  人
即  被  告  丁○○
上列上訴人因偽造文書案件，不服臺灣臺中地方法院95年度訴字
第1335號中華民國96年3月15日第一審判決(起訴案號：臺灣臺中
地方法院檢察署95年度偵字第8222、10455號)，提起上訴，本院
判決如下：
    主    文
原判決撤銷。
丁○○共同連續犯行使偽造私文書罪，處有期徒刑肆月，如易科
罰金，以銀元參佰元即新臺幣玖佰元折算壹日，減為有期徒刑貳
月，如易科罰金，以銀元參佰元即新臺幣玖佰元折算壹日。民國
84年7月14日富邦商業銀行借款申請書及調查表（借款專號00-00
000-0號)「申請人」欄內偽造之「林甲○○」署押壹枚、民國84
年 8月14日借據「對保簽章」及「借款人」欄內偽造之「林甲○○」署押各壹枚、民國84年 8月19日活期儲蓄存款印鑑卡「客戶
」欄內偽造之「林甲○○」署押壹枚均沒收。
    犯罪事實
一、丁○○（原名林正興）於民國84年間與甲○○（原名「林甲○○」，離婚後已撤冠夫姓）為夫妻關係（二人於86年5月1
    5日離婚)。丁○○明知甲○○並未授權其以「林甲○○」名
    義，向富邦商業銀行股份有限公司台中分行（下稱富邦銀行
    台中分行）辦理消費性貸款新臺幣（下同)395萬元，並以甲○○所有台中縣霧峰鄉○○段北溝小段99之500、99之35、9
    9之431、99之435地號土地及其上建物建號2399號(門牌號碼
    為台中縣霧峰鄉○○路354巷27號)等不動產，供作上開借款
    之擔保品，竟基偽造私文書並持以行使之概括犯意，先於84
    年 7月14日在富邦銀行台中分行，以「林甲○○」名義，在
    「富邦商業銀行消費性借款申請書及調查表」（借款專號00
    -00000-0號，下稱借款申請書）申請人欄內偽造「林甲○○
    」之簽名1枚，並盜蓋「林甲○○」印章之印文1枚，偽造上
    開借款申請書並持以行使，交付於富邦銀行台中分行之承辦
    人員，表示係甲○○向富邦銀行台中分行申請借款，足生損
    害於甲○○及富邦銀行台中分行。嗣經該銀行審核准許貸與
    上開款項，丁○○乃與某不詳姓名成年女子基於共同犯意之
    聯絡，由該女子冒充甲○○，先於84年 8月14日至富邦銀行
    台中分行，在借據之「對保簽章」及「借款人」欄內偽造「
    林甲○○」署押各 1枚，並在上開欄位各盜蓋同上「林甲○○」印章之印文 1枚，偽造該借據並持以行使，交付於富邦
    銀行台中分行之承辦人員，表示係甲○○向富邦銀行台中分
    行借貸該款項；繼於84年 8月19日至富邦銀行台中分行，在
    活期儲蓄存款印鑑卡之「客戶」欄內偽造「林甲○○」署押
    1枚，並盜蓋同上「林甲○○」印章之印文5枚，偽造該印鑑
    卡並持以行使，交付於富邦銀行台中分行之承辦人員，表示
    係甲○○向富邦銀行台中分行申請開設 00-000000-0號活期
    儲蓄存款帳號，作為上開借款之撥款及繳款之往來帳戶，均
    足生損害於甲○○及富邦銀行台中分行。丁○○基於同上之
    概括犯意，另於84年 8月15日，在土地建築改良物抵押權設
    定契約書（含其他約定事項）盜蓋同上「林甲○○」印章之
    印文 8枚，偽造該契約書並持以行使，向台中縣霧峰地政事
    務所辦理甲○○提供上開不動產設定最高限額 474萬元抵押
    權予債權人富邦銀行之登記，使台中縣霧峰地政事務所將該
    不實之事項登載於職務上所掌之土地登記簿、建築改良物登
    記簿，足生損害於甲○○、富邦銀行台中分行及地政機關土
    地登記管理之正確性。
二、案經臺灣臺中地方法院檢察署檢察官自動檢舉偵查起訴。
    理    由
一、證據能力方面：證人黃澄彰於偵查中經具結之證言，按卷內
    資料查無顯不可信之情形，依刑事訴訟法第159條之1第 2項
    規定，認有證據能力，當得作為證據。
二、訊據上訴人即被告丁○○固坦承前揭借款申請書之申請人欄
    內「林甲○○」之簽名及印文為其所簽具、蓋用之事實，惟
    矢口否認有何偽造文書等犯行，辯稱：當時因向建商（應係
    指辦理建築改良物第一次所有權登記之「大為建設開發股份
    有限公司」）承包工程，該建商積欠貨款，改以房屋之自備
    款抵償貨款，購買房屋時已得到甲○○同意，辦理貸款時也
    有得到她的同意，因工作較忙，所以請我的秘書即甲○○的
    妹妹乙○○帶她去富邦銀行台中分行辦理相關手續云云。經
    查：
  (一)被告與甲○○原係配偶關係，兩人於86年 5月15日離婚，
      甲○○雖曾於84年間同意被告以其名義購買不動產，然未
      同意被告以其名義向富邦銀行台中分行借款，直至86年間
      接獲法院拍賣通知，始知其名下有台中縣霧峰鄉○○段北
      溝小段 99之500、99之35、99之431、99之435地號土地及
      其上建物建號2399號（門牌號碼為台中縣霧峰鄉○○路35
      4巷27號）等不動產（下稱系爭不動產)，及被告以其名義
      向富邦商業銀行貸款 395萬元，並以系爭不動產設定最高
      限額 474萬元抵押權等情，業據證人甲○○於原審結證明
      確（見原審卷第139至141頁），並有被告全戶戶籍謄本、
      84年7月14日富邦商業銀行消費性借款申請書及調查表、8
      4年8月14日借據、84年 8月15日土地建築改良物抵押權設
      定契約書、84年 8月19日活期儲蓄存款印鑑卡在卷可憑（
      見92年度他字第1639號偵查卷第40、41頁、本院卷第31、
      32、34頁、臺灣臺中地方法院 86年度執字第12210號執行
      卷第6、7頁）。又上開借款申請書、借據、土地建築改良
      物抵押權設定契約書、活期儲蓄存款印鑑卡上「林甲○○
      」之印文均出於同一顆印章，惟其中依銀行作業程序要求
      ，應本人親自到場簽名對保之借據、活期儲蓄存款印鑑卡
      上「林甲○○」之署押，其字體均屬工整，皆與甲○○本
      人在臺灣郵政股份有限公司豐原郵局、臺灣銀行臺中港分
      行、臺灣土地銀行烏日分行設立帳戶簽名之字體歪斜，明
      顯不同，其筆順及字跡存有極大之差別，顯非同一人所簽
      具，有各該借據、活期儲蓄存款印鑑卡、郵局更換印鑑申
      請書、臺灣銀行綜合存款印鑑卡、約定書、臺灣土地銀行
      存款印鑑卡、金融卡申請書暨約定書在卷可資憑對（見本
      院卷第32、34、60、65、69、70頁）。足見上開富邦銀行
      借據及活期儲蓄存款印鑑卡均非甲○○親自簽立。
  (二)被告雖辯稱以甲○○名義購買系爭不動產及辦理貸款均經
      甲○○同意云云，然按「授權」有所謂概括授權與一部授
      權之別，除當事人間對於授權範圍有明確約定外，自當以
      一部授權、個別授權為常見。系爭不動產所有權移轉登記
      原因為買賣，其發生日期係84年 4月13日，有土地登記簿
      謄本及建築改良物登記簿謄本在卷可稽（見臺灣臺中地方
      法院86年度執字第12210號執行卷第9至35頁），然被告係
      於84年 7月14日始以甲○○之名義簽訂上開借款申請書，
      距離購買系爭不動產已逾 3月，且購置不動產屬個人資產
      之增加，與向銀行辦理消費性貸款屬個人負債之增加，實
      為兩事，縱認甲○○曾同意授權被告以其名義購置不動產
      ，然被告於以甲○○名義購置不動產 3個月後，再以甲○○名義向銀行辦理消費性貸款，顯已超越甲○○認知授權
      之範圍，難以甲○○曾同意授權被告購置不動產，逕行推
      論其有授權被告以其名義辦理消費性貸款之意思。又夫妻
      於日常家務，互為代理人，民法第1003條第 1項固定有明
      文，然依該規定觀之，夫妻僅限於日常家務，始互為代理
      人，此所謂日常家務，包括衣、食、住、行、育、樂及醫
      療等一切家庭生活所必要的事項及因此所生之法律行為，
      凡在上述範圍內，夫妻依法互為他方之代理人，無庸本人
      再以意思表示授權，但若非家庭日常家務，除非經由他方
      授權外，即不得謂夫妻間當然具有代理人身分，是被告以
      配偶甲○○之名義向銀行辦理金額高達 395萬元之消費性
      貸款，並非日常家務，顯已超過日常家務代理權之範圍。
      另證人甲○○證稱：我大概在84年間以前數年，即與被告
      分居，與小孩共同生活，大約在離婚前2、3年得知被告外
      遇，自從我知道我的妹妹乙○○是被告的小老婆後，就沒
      有和乙○○聯繫，我僅同意被告購屋給我，但我不知道他
      以我的名義辦理貸款之事，也未去富邦銀行台中分行對保
      ，當時被告與乙○○都在一起等語（見原審卷第140、141
      頁、本院卷第50頁)，則在84年8月14日簽立借據時，證人
      甲○○早已知悉被告與乙○○發生婚外情，夫妻關係不復
      往常，被告焉有再徵得甲○○同意授權，而以甲○○名義
      擔任借款人之可能？且證人甲○○果真同意被告以其名義
      辦理系爭貸款，豈有未會同前往富邦銀行台中分行辦理借
      據對保及開立存款帳戶等簽名之手續？足見被告並未獲得
      甲○○之同意，即擅自以甲○○名義向富邦銀行台中分行
      辦理系爭借款、設定抵押權登記及開立上開存款帳戶。況
      乙○○為證人甲○○之妹妹，甲○○知悉其配偶即被告之
      外遇對象竟為自己的胞妹，理當甚為憤恨，姊妹因而不相
      往來，應不違常理，則證人甲○○稱其知悉後，即未再和
      乙○○聯繫，應屬可信，準此，乙○○何能先後帶同甲○○至富邦銀行台中分行辦理借款對保及開立存款帳戶？是
      被告辯稱其囑乙○○帶同甲○○至銀行辦理相關手續云云
      ，顯無可採，益徵證人甲○○證述被告未徵得其同意以伊
      名義辦理系爭貸款等語，應可採信。
  (三)證人黃澄彰即本件貸款之承辦人於偵查中固證稱：「我們
      對於申請人及保證人都會請他們親自到場核對身分，核對
      身分流程都是請申請人與保證人出示身分證件，由我們核
      對與本人是否相符，如不相符，我們會拒絕其申請」等語
      （見93年度偵字第3055號偵查卷第56頁），然證人甲○○
      既堅稱未曾至富邦銀行台中分行辦理貸款對保、開立帳戶
      等手續，且借據及活期儲蓄存款印鑑卡上「林甲○○」之
      署押，確實均非甲○○所簽署，足見前往富邦銀行台中分
      行並在證人黃澄彰前辦理對保簽名之女子，並非被告本人
      ，乃係由另名與被告之長相及年紀相仿之女子所冒充，致
      證人黃澄彰失察而完成相關對保之程序。又被告自陳84年
      7 月14日借款申請書上之「林甲○○」署押及印文係其所
      為，則被告為貸得該款項，因而囑該女子冒充甲○○前往
      富邦銀行台中分行辦理相關手續，應可認定，其與該不詳
      姓名成年女子間，就偽造借據及活期儲蓄存款印鑑卡部分
      ，自有犯意之聯絡及行為之分擔，灼然甚明。至被告雖提
      出張鶴義貸款申請書等資料及富邦銀行、彰化銀行之錄音
      光碟，擬證明貸款申請書可由接洽者代簽，惟經事先授權
      同意之代簽，自不成立偽造文書，此與本件被告係未獲甲○○之同意或授權而擅自簽立不同，是被告所舉上開證據
      ，尚難作為有利於被告之認定。
  (四)被告未經甲○○之同意，以甲○○名義偽造借款申請書、
      借據、土地建築改良物抵押權設定契約書、活期儲蓄存款
      印鑑卡，並持以行使，辦理貸款、抵押權設定登記、開戶
      ，明知設定抵押權為不實之事項，使地政機關之公務員登
      載於職務上所掌管之土地登記簿、建築改良物登記簿等公
      文書，自分別足生損害於甲○○、富邦銀行台中分行及地
      政機關土地登記管理之正確性。
  (五)綜上所述，被告偽造文書並持以行使及使公務員登載不實
      等犯罪事證已臻明確，所辯乃畏罪卸責之詞，無可採信，
      其犯行洵堪定，應依法論罪科刑。
三、被告行為後，94年2月2日修正公布之刑法、95年 5月17日刪
    除公布之罰金罰鍰提高標準條例第2條及95年6月14日增訂公
    布之刑法施行法第1條之1，均業於95年7月1日施行，應依刑
    法第2條第1項之規定比較應適用之法律如下：
  (一)論罪量刑方面：
    １、比較原則：應就罪刑有關之共犯、未遂犯、想像競合犯
        、牽連犯、連續犯、結合犯、以及各種加重原因（如累
        犯加重等）、各種減輕原因（如自首減輕等）暨其他法
        定加減原因（如身分加減）與加減例等一切情形，綜其
        全部罪刑之結果而為比較。另從刑附屬於主刑，應依主
        刑所適用之法律（最高法院95年第 8次刑事庭會議決議
        參照）。
    ２、修正刑法第33條第 5款規定：「罰金：新臺幣一千元以
        上，以百元計算之」，且增訂刑法施行法第1條之1規定
        ：「中華民國九十四年一月七日刑法修正施行後，刑法
        分則編所定罰金之貨幣單位為新臺幣。九十四年一月七
        日刑法修正時，刑法分則編未修正之條文定有罰金者，
        自九十四年一月七日刑法修正施行後，就其所定數額提
        高為三十倍。但七十二年六月二十六日至九十四年一月
        七日新增或修正之條文，就其所定數額提高為三倍」，
        經比較修正前刑法第33條第 5款、罰金罰鍰提高標準條
        例第 1條前段、現行法規所定貨幣單位折算新臺幣標準
        第2條等規定之適用結果，有關刑法第214條法定刑罰金
        部分之最高額固均相同，惟最低額於修正前為銀元10元
        即新臺幣30元；修正後則為新臺幣1000元，是此部分自
        以修正前之法律較有利於行為人。
    ３、修正刑法第28條既限縮共同正犯之參與類型，自較有利
        於行為人。
    ４、修正前刑法第55條關於牽連犯之規定業經刪除，依修正
        前刑法第55條之規定，牽連之數罪可從一重處斷，而依
        修正後之刑法即應各別論處罪責，當以修正前之法律對
        行為人較為有利。
    ５、修正刑法已刪除第56條連續犯之規定，此刪除雖非犯罪
        構成要件之變更，但顯已影響行為人刑罰之法律效果，
        自屬法律有變更。經比較新、舊法結果，修正前應以一
        罪論；修正後則應數罪併罰，自以修正前之法律較有利
        於行為人。
    ６、本件被告已共同實行犯罪行為，無論依修正前、後之規
        定，均應論以共犯，是綜合以上比較結果，修正之法律
        未較有利於行為人，有關罪刑自應全部適用修正前之法
        律。
  (二)非關罪刑之裁量權行使部分：依修正前刑法第41條第 1項
      前段及刪除前罰金罰鍰提高標準條例第 2條規定，關於易
      科罰金之折算標準為銀元 100元、200元、300元，而修正
      後刑法第41條第 1項前段規定之折算標準為新臺幣1000元
      、2000元、3000元，自以適用修正前刑法第41條第 1項前
      段、刪除前罰金罰鍰提高標準條例第 2條之規定，諭知以
      銀元300元即新臺幣900元折算 1日為易科罰金之折算標準
      ，對行為人較為有利。
三、核被告所為，係犯刑法第 216條、第210條、214之行使偽造
    私文書罪及使公務員登載不實罪。被告偽造署押、盜用印文
    之行為，為偽造私文書之階段行為；偽造私文書後持以行使
    之低度行為復為行使之高度行為吸收，均不另論罪。被告與
    該不詳姓名之成年女子間，就偽造借據及活期儲蓄存款印鑑
    卡部分，有犯意聯絡及行為分擔，為共同正犯。所犯行使偽
    造私文書及使公務員登載不實二罪間，有方法結果之關係，
    應依修正前刑法第55條牽連犯之規定，從一重論以行使偽造
    私文書罪。被告先後多次行使偽造私文書之行為，時間密接
    ，所犯構成要件相同之罪，顯係基於概括犯意為之，應依修
    正刪除前刑法第56條連續犯之規定，論以一罪，並加重其刑
    。起訴書雖未論及被告偽造借據、土地建築改良物抵押權設
    定契約書、活期儲蓄存款印鑑卡，並持以行使，及明知設定
    抵押權為不實之事項，而使地政機關之公務員登載於職務上
    所掌管之土地登記簿、建築改良物登記簿等公文書之行為，
    惟此部分既與起訴部分有牽連犯、連續犯裁判上一罪之關係
    ，為起訴效力所及，本院自應併予審理。
四、原審以被告之罪證明確，予以論罪科刑，固非無見，惟被告
    除偽造借款申請書並持以行使外，另有偽造借據、土地建築
    改良物抵押權設定契約書、活期儲蓄存款印鑑卡並持以行使
    ，且明知設定抵押權為不實之事項，而使地政機關之公務員
    登載於職務上所掌管之土地登記簿、建築改良物登記簿等公
    文書之行為，為起訴效力所及，原審疏察而未併予審理，即
    有違誤。被告上訴否認犯罪，雖無理由，惟原判決既有上開
    可議之處，即屬無可維持，自應由本院予以撤銷改判。爰審
    酌被告有犯罪前科之品性（參卷附臺灣高等法院被告前案紀
    錄表）、智識程度、生活狀況、犯罪之動機、目的、手段及
    否認犯行之犯後態度等一切情狀，量處如主文第 2項所示之
    刑，並諭知易科罰金之折算標準。又被告犯罪之時間在96年
    4月24日以前，無中華民國九十六年罪犯減刑條例第3條第 1
    項所定不予減刑之情形，合於減刑條件，爰併為諭知減得之
    刑及易科罰金之折算標準。84年 7月14日借款申請書「申請
    人」欄內之「林甲○○」署押1枚、84年8月14日借據「對保
    簽章」及「借款人」欄內之「林甲○○」署押各1枚、84年8
    月19日活期儲蓄存款印鑑卡「客戶」欄內之「林甲○○」署
    押1枚，均係偽造之署押，應依刑法第219條規定宣告沒收。
五、公訴意旨另以：被告於84年 7月間，未得告訴人戊○○之同
    意，在前揭借款申請書之連帶保證人欄上，偽簽「戊○○」
    之署押及印文，持之向富邦銀行申請貸款而行使之，因認被
    告此部分所為，亦涉犯刑法第216條、第210條之行使偽造私
    文書罪等語。惟查：
  (一)按犯罪事實，應依證據認定之，無證據不得認定其犯罪事
      實；又不能證明被告犯罪者，應諭知無罪之判決，刑事訴
      訟法第154條第2項、第301條第1項各定有明文；又按刑事
      訴訟法上所謂認定犯罪事實之證據，係指足以認定被告確
      有犯罪行為之積極證據而言，該項證據自須適合於被告犯
      罪事實之認定，始得採為斷罪資料。如未能發現相當證據
      ，或證據不足以證明，自不能以推測或擬制之方法，以為
      裁判之基礎。又刑事訴訟上證明之資料，無論其為直接或
      間接證據，均須達於通常一般之人均不致有所懷疑，而得
      確信其為真實之程度，始得據為有罪之認定，若其關於被
      告是否犯罪之證明未能達此程度，而有合理性懷疑之存在
      ，致使無從形成有罪之確信，根據「罪證有疑，利於被告
      」之證據法則，即不得遽為不利被告之認定（最高法院29
      年度上字第3105號、40年台上字第86號、76年台上字第49
      86號判例要旨可參）。
  (二)公訴人認為被告涉有上開罪嫌，無非係以證人戊○○之證
      述及借款申請書為其所憑論據。惟訊據被告堅詞否認犯行
      ，辯稱：戊○○是我的員工，我因向建商承包工程，建商
      沒有錢給，於是拿房子的自備款來跟我抵工程款，不足的
      部分仍須向銀行貸款，戊○○當時同意買一戶房子，但他
      沒有自備款，所以約定以擔任本件借款案件之連帶保證人
      為交換條件，本件借款申請書是證人戊○○自行簽名的等
      語。
  (三)經原審法院將本件借款申請書上連帶保證人欄「戊○○」
      簽名，與(1)證人戊○○於92年7月1月在台中地方法院檢察
      署偵查庭當庭書寫之簽名、(2)證人戊○○於86年 3月13日
      與蕭珠瑛訂立之協議書上簽名、(3)證人戊○○於89年2月1
      5日簽訂之房屋租賃契約書上簽名、(4)證人戊○○於87年1
      0月26日簽訂之汽車買賣合約書上簽名、(5)證人戊○○於8
      4年7月26日簽訂之擔保放款借據上簽名、(6)證人戊○○於
      92年 5月簽訂之和信電訊股份有限公司服務終止租用申請
      書上簽名、(7)證人戊○○於92年 6月20日書立之郵政國內
      匯款執據上簽名、(8)證人戊○○於92年10月15日書立之客
      戶資料表、(9)證人戊○○於91年8月1日書立之郵政國內匯
      款執據上簽名等文件，送法務部調查局鑑定結果，認為「
      甲類（即本件借款申請書上連帶保證人欄『戊○○』簽名
      ）字跡與乙類（即上開編號(1)至(9)簽名）字跡筆畫特徵相
      似，研判兩者有可能出於同一人手筆，有該局96年 1月17
      日調科貳字第096000282 10號函在卷可參（見原審卷第12
      0至124頁），而上開乙類簽名字跡之時間，與本件借款申
      請書最為接近者為編號(5)，即證人戊○○於84年 7月26日
      向國泰人壽保險股份有限公司（下稱國泰人壽公司）辦理
      房屋貸款370萬元時，簽訂之擔保放款借據2紙（見原審卷
      第91至93頁)，該借據上「戊○○」3字之運筆、結構幾與
      本件借款申請書連帶保證人欄「戊○○」3 字相同，證人
      戊○○復於原審證稱：「該借據上戊○○簽名由我親自簽
      名」等語（見原審卷第138頁)，再參以本件富邦商業銀行
      借款申請書上「戊○○」印文與上開擔保放款借據上「戊○○」印文完全相同，顯係同 1枚印章所蓋用，是被告辯
      稱本件富邦商業銀行借款申請書上「戊○○」簽名及印文
      為證人戊○○親自所為等語，堪予採信。
  (四)證人戊○○於84年間，經由被告之介紹購買坐落於台中縣
      霧峰鄉○○段北溝小段 99之461地號土地及其上同段2364
      號建物（門牌號碼為台中縣霧峰鄉○○路356巷13號)，並
      以上開不動產向國泰人壽公司抵押借款370萬元，嗣於 85
      年1月6日與被告簽訂切結書，約定證人戊○○將上開不動
      產所有權讓與被告，被告除應將證人戊○○已給付之房屋
      貸款31萬元返還外，並應負責繳納剩餘之房屋貸款等情，
      有臺灣臺中地方法院 94年度訴字第323號刑事判決、本院
      94年度上訴字第2427號刑事判決在卷可稽，證人戊○○復
      證稱：「從未取得上開房地之所有權狀，也沒有付自備款
      」等語（見原審卷第135、137頁），是被告辯稱與證人戊○○約定購買房屋未支付自備款之代價為戊○○同意擔任
      本件借款之連帶保證人等語，即非全然無據。
  (五)綜上所述，本件富邦商業銀行借款申請書上連帶保證人欄
      「戊○○」之簽名、印文，係證人戊○○自行書立、蓋用
      ，應堪認定，則公訴人所指被告此部分之犯行，即屬不能
      證明，惟公訴人認與前揭論罪部分係想像競合犯裁判上一
      罪之關係，爰不另為無罪之諭知。
六、據上論斷，應依刑事訴訟法第369條第 1項前段、第364條、
    第299條第1項前段，刑法第2條第1項前段，修正前刑法第28
    條、第56條，刑法第216條、第210條、第214條、第219條，
    修正前刑法第55條、第41條第1項前段，刑法施行法第1條之
    1，修正刪除前罰金罰鍰提高標準條例第2條，中華民國九十
    六年罪犯減刑條例第2條第1項第 3款、第7條、第9條，判決
    如主文。
本案經檢察官丙○○到庭執行職務。
中    華    民    國    97    年    1     月    9     日
            刑事第六庭    審判長法  官  李  文  雄
                                法  官  林  靜  芬
                                法  官  張  恩  賜
上列正本證明與原本無異。
如不服本判決應於收受本判決後10日內向本院提出上訴書狀，其
未敘述上訴理由者，並得於提起上訴後10日內向本院補提理由書
狀（均須按他造當事人之人數附繕本）「切勿逕送上級法院」。
                                書記官  陳  如  慧
中    華    民    國    97    年    1     月    9     日
附錄論罪科刑法條
刑法第210條：
偽造、變造私文書，足以生損害於公眾或他人者，處五年以下有
期徒刑。
刑法第214條：
明知為不實之事項，而使公務員登載於職務上所掌之公文書，足
以生損害於公眾或他人者，處三年以下有期徒刑、拘役或五百元
以下罰金。
刑法第216條：
行使第210條至第215條之文書者，依偽造、變造文書或登載不實
事項或使登載不實事項之規定處斷。


司法院資訊處製作；財團法人民間司法改革基金會備份。
